臺灣高等法院高雄分院刑事判決　　　　94年度上訴字第1149號
上　訴　人　臺灣高雄地方法院檢察署檢察官
上　訴　人
即　被　告　甲○○
　　　　　　　　　　（現於臺灣屏東監獄執行中）
選任辯護人　劉新安律師
上列上訴人因被告違反毒品危害防制條例等案件，不服臺灣高雄
地方法院92年度訴字第2085號中華民國94年4 月29日第一審判決
（起訴案號：臺灣高雄地方法院檢察署92年度偵字第1724號），
提起上訴，本院判決如下：
    主  文
原判決撤銷。
甲○○未經許可，持有手槍，處有期徒刑伍年肆月，併科罰金新
臺幣拾萬元，罰金如易服勞役，以銀元佰元即新臺幣玖佰元折
算壹日。扣案如附表一編號1 所示之手槍（含彈匣）沒收之；又
販賣第一級毒品，處有期徒刑拾肆年，褫奪公權捌年，扣案如附
表一編號2 至8 所示之物均沒收銷燬之，附表一編號9 所示之物
及行動電話（門號0000000000號）壹具沒收之，其中行動電話壹
具，如一部或全部不能沒收時，追徵其價額或以其財產抵償之。
應執行有期徒刑拾捌年拾月，褫奪公權捌年，併科罰金新臺幣拾
萬元，罰金如易服勞役，以銀元佰元即新臺幣玖佰元折算壹日
。附表一編號2 至8 所示之物均沒收銷燬之，附表一編號1 、9
所示之物及行動電話（門號0000000000號）壹具均沒收之，其中
行動電話壹具，如一部或全部不能沒收時，追徵其價額或以其財
產抵償之。
    事  實
一、甲○○明知手槍依槍砲彈藥刀械管制條例規定，非經中央主
    管機關許可不得持有，竟於民國90年10月間某日，在高雄市
    前鎮區某造船廠內，向真實姓名年籍不詳、綽號「少年董」
    之成年男子，取得具有殺傷力之美國WALTHER 廠PPK/S 型口
    徑9 MM之制式半自動手槍1 支（含彈匣1 個、槍枝管制編號
    00000000 00 號），並置放於高雄市前鎮區○○○街255 號
    4 樓之3 其住處內，而未經許可持有該手槍。
二、甲○○明知海洛因、甲基安非他命（起訴書誤為安非他命）
    ，係毒品危害防制條例所列之第一級毒品及第二級毒品，不
    得非法持有及販賣，竟意圖營利，基於販入後再行出售之犯
    意，於92年1 月初某日（8 日之前），在高雄市前鎮加工區
    渡船場旁的某賭場，向不詳姓名年籍綽號「阿貴」之成年人
    ，以新台幣（下同）30萬元之格，同時販入第一級毒品海洛
    因19包、第二級毒品甲基安非他命15包後，將前揭第一級毒
    品海洛因、第二級毒品甲基安非他命置放於高雄市前鎮區○
    ○○街255 號4 樓之3 其住處內，準備伺機販售予他人牟利
    ，並與其所有之行動電話（門號0000000000號）作為販賣聯
    絡工具。嗣於92年1 月8 日下午5 時20分許，經警持法院核
    發之搜索票在其前揭住處搜索，當場扣得其所有如附表一所
    示之手槍、海洛因、甲基安非他命、殘留洛因、甲基安非他
    命之物品，及供販賣海洛因所用之茶葉袋等物；及與本件犯
    罪無關之如附表二所示之物。
三、案經高雄市政府警察局鹽埕分局移送臺灣高雄地方法院檢察
    署檢察官偵查起訴。
    理  由
一、訊據上訴人即被告甲○○對於上開時、地，為警察查獲如附
    表一所示之物，除壓縮模具外，均承認係其所有，惟否認有
    未經許可持有手槍、販賣第一級毒品、第二級毒品之犯行，
    辯稱：扣案之手槍零件有損壞，不具殺傷力。扣案之第一級
    毒品海洛因、第二級毒品甲基安非他命，係供其自己吸食用
    ，並無持以販賣之意思，係因一次大量買入價錢比較便宜才
    大量買進等語。
二、經查：
  (一)證據能力之認定：
    證人王肇鞏及吳水居在偵查中的陳述已經具結，並無顯不可
    信情況，復在原審審理中經被告對質詰問，從而其等在偵查
    中所為陳述，依刑事訴訟法第159 條之1 第2 項規定，均得
    為證據。
  (二)被告甲○○已承認扣案之手槍，係其於90年間某月，自真實
    姓名年籍不詳、綽號「少年董」之成年男子處取得後，即置
    放於其上述住處，並有搜索扣押筆錄、扣押物品目錄表各1
    份、槍枝照片在卷可稽（見警卷），復有扣案手槍1 支（含
    彈匣1 個）可佐。被告雖辯稱：該手槍部分零件故障，並不
    具殺傷力等語。惟：
  1.扣案之手槍1 支（含彈匣1 個）經送內政部警政署刑事警察
    局（下稱刑事警察局）鑑定結果，認係美國WALTHER 廠PPK/
    S 型口徑9MM （9 ×17MM或380 吋）之制式半自動手槍，槍
    號為「S123159 」，槍管內具陸條右旋來復線，機械性能良
    好，具殺傷力，此有該局92年3 月31日刑鑑字第0920015410
    號槍彈鑑定書可參（見偵查卷第39至42頁）。
  2.扣案之槍枝於查獲時，係將全部零件拆開置放於盒子內，經
    查獲警察王肇鞏請經營玩具槍店之徐永增依其查獲時現有之
    零件為組裝，於組裝過程並未添加任何零件即組裝成完整之
    手槍，組裝完成後，就直接送刑事警察局鑑定等情，業經證
    人王肇鞏及徐永增在原審具結證述明確（見第一審卷第220
    至222 頁、第226 至228 頁）。且扣案之手槍於送刑事警察
    局送驗時即為一完整之槍枝，該局亦未加以組裝或另外加添
    零件，有內政部警政署92年6 月16日刑鑑字第0920093887號
    函附卷可稽（見偵查卷第143 頁）。
  3.證人徐永增在原審雖證稱：扣案之手槍在組裝過程中有發現
    「保險卡榫、扳機彈簧損壞」等情形（見第一審卷第220 頁
    ），但經本院向刑事警察局函查結果，該手槍送鑑定時並無
    保險卡榫、扳機彈簧損壞及子彈不能上膛情形，有該局94年
    9 月16日刑鑑字第0940139589號函可參（見本院卷第69頁）
    。又經本院勘驗該手槍，發現其彈匣正常，空槍扣扳機，可
    以正常擊發，及其滑套可以拉起，有勘驗筆錄可參（見本院
    卷第91頁），足徵扣案手槍之性能力確屬正常。本院再參酌
    證人徐永增在原審中供稱：我所稱的「損壞」係指金屬斷裂
    ，而雖有金屬斷裂情形，但仍可組合，在組合完成後，並有
    拉槍機作清槍的動作，以表示組合完成。當時槍枝的撞針是
    正常的；如果不用彈匣，將子彈單顆置入，也可以射擊等語
    （見第一審卷第221 至226 頁）。及被告在警詢陳稱：該槍
    枝組合過程中，我不願意零件焊接，也沒有拿去焊接等語（
    見警卷第5 頁背至6 頁），可見證人徐永增在原審雖稱零件
    有「損壞」情形，但並無加以修復，而此種損壞並不影響該
    手槍之殺傷力。
  4.上述槍枝於查獲時雖係將零件拆開而置放，惟本院審酌證人
    徐永增在組裝槍枝過程中，被告並在旁指導如何組裝等情，
    業經證人王肇鞏在偵查具結證述明確，被告在警詢中也陳稱
    ：在組合槍枝過程中有找我討論如何組成型，零件組合位置
    我約略知道等語（見警卷第5 頁背至6 頁），可見被告對於
    該槍枝如何組裝十分清楚，則其對所持有之零件係得以組成
    具有殺傷力之手槍，也有認識，自不因查獲時係將槍枝零件
    拆開置放而影響被告持有手槍之故意。
  5.起訴書雖認扣案之手槍係被告向案外人蔣建鳴購買而取得的
    ，惟證人蔣建鳴、蔣建雄於原審審理時均具結證稱：其所撿
    到後交給被告之槍枝，並非扣案之槍枝，因為其撿到之槍枝
    係黑色的，與扣案槍枝之顏色不同等語明確（見第一審卷第
    208 至209 頁、第216 頁），且為被告所不爭執，足認本案
    扣案之槍枝，顯非係被告向蔣建鳴取得的。另被告於警詢中
    至原審均稱扣案之槍枝係其持有，至本院審理始改稱係「少
    年董」寄放，顯非事實，均附此敘明。
  (三)本件又有如附表一編號2 至9 所示之物扣案可佐，其中白色
    粉末及白色結晶體，經送驗結果，認分別係第一級毒品海洛
    因（淨重106.32公克、空包裝重17.38 公克，純度81.4%）
    及第二級毒品甲基安非他命（刑事警察局先檢驗，其驗前毛
    重為801.01公克、驗後淨重762.25公克，純度87.8% ；再經
    原審法院送高雄醫學大學附設中和紀念醫院檢驗後，其毛重
    共762. 9公克），有法務部調查局92年3 月4 日調科壹字第
    220014682 號鑑定通知書（見偵查卷第4 頁）、刑事警察局
    92年3 月13日刑鑑字第0920015776號鑑定通知書（見偵查卷
    第26頁）在卷可稽。而扣案之電子秤、普通磅秤、封口機及
    夾鏈袋1 包經原審法院送驗結果，均殘留有第一級毒品海洛
    因及第二級毒品甲基安非他命，夾鏈袋1 包則殘留有第二級
    毒品甲基安非他命；又壓縮模具經本院送驗結果，則殘留海
    洛因成分，此有高雄醫學大學附設中和紀念醫院93年11月23
    日及94年9 月20日檢驗報告在卷可稽（見第一審卷第277 至
    281 頁、本院卷第69頁）。被告雖稱扣案之第一級毒品海洛
    因及第二級毒品甲基安非他命均供自己施用，且其確有施海
    洛因及甲基安非他命行為，有高雄市立凱旋醫院煙毒尿液檢
    驗成績書可參（見偵查卷第33頁）。惟：
  1.毒品甲基安非他命及海洛因對個人均屬致死量之變異範圍較
    廣之藥物，會依個人體質、性別、年齡、毒品施用時間及方
    式等因素而不同，不易標明其每日施用之最大劑量。依文獻
    「Clarke's lsolation and Indentification of Drugs 」
    、「Disposition of Toxic Drugs and Chemicial s in
    Man 」中曾記載有關上述毒品之一般施用時之適宜劑量及曾
    發生致死之劑量分別說明如下：(1)一般甲基安非他命1 日口
    服劑量為2.5 至25mg（另有文獻指出1 次劑量為25至50mg，
    1 天可1 至3 次）、肌肉注射劑量為15至20mg、靜脈注射劑
    量為10至15mg。若1 次服用劑量達1 公克，即有致死之危險
    。(2)海洛因：一般施用劑量為每4 小時5 至10mg，一日施用
    之劑量最高可達200mg 。若一次用量達200mg 時，則有致死
    之危險，但成癮者可耐受10倍於一般人之劑量。其中海洛因
    致死量係屬個人間差異性極大問題，亦有報告指出施用10mg
    而致死之情形，此有法務部調查局93年7 月5 日調科壹字第
    09300256250 號函可稽（見第一審卷第152 至153 頁）。
  2.本案查獲之第一級毒品海洛因19包，總淨重計106.32公克，
    純度百分之81.4，純質淨重86.54 公克，有上述鑑定通知書
    可參，如依前揭法務部函所示以1 日最高劑量200mg 計算，
    可供被告施用432.7 天（86.54 g ÷0.2g）；又扣案第二級
    毒品甲基安非他命15包，驗前淨重762.72公克，平均純度為
    87.8% ，有上述鑑定通知書可參，是其純質淨重為669.67公
    克（762.72×87.8%）， 如依前揭法務部函所示每日可能最
    高致死之劑量1 次50mg、一日最多3 次（50mg×3）， 可供
    被告施用4464.47 日（669.67÷0.15）。被告雖有長期施用
    毒品情形，有臺灣高等法院被告前案紀錄表可參，致其耐受
    度較一般人為高，但被告因同時有施用第一級毒品海洛因、
    第二級毒品甲基安非他命之習慣，實不可能每日均以前揭每
    日人體承受最大劑量施用海洛因及甲基安非他命。
  3.被告自82年間起即有違反麻醉藥品管理條例、肅清煙毒條例
    及毒品危害防條例案件等多次前科，經法院判處罪刑及裁定
    觀察勒戒確定，有臺灣高等法院被告全國前案紀錄表1 份在
    卷可按。被告復自承於90年間因腳部受傷後，與其妻子王美
    燕均無工作，且有小孩，而在家幫忙，家庭經濟來源需靠其
    父母供應，且其已賣了2 間房子，花費在購買毒品來供己施
    用等語（見第一審卷第320 頁；另參偵查卷第112 頁至19頁
    之陳報狀及土地登記簿謄本），可見其經濟狀況不佳，豈有
    一次如此大量之毒品僅供自己長期施用之理。又扣案之電子
    秤、普通磅秤、封口機、壓縮模具等物，經送驗結果，分別
    殘留有第一級毒品海洛因及第二級毒品甲基安非他命，或殘
    留海洛因，業如前述，被告如僅係供自己施用，何須持有一
    般供販賣毒品所用之電子秤等物，且其上又均殘留毒品?
  4.又門號0000000000號行動電話係被告之配偶王美燕所使用，
    門號0000000000號行動電話則係被告所使用，業經被告陳明
    在卷（見偵查卷第80頁背面），而經檢察官依法對王美燕所
    使用之門號0000000000號行動電話核發監聽票（見第一審卷
    第327 頁，其監聽時間自92年1 月3 日10時起至同年月30日
    10時止），發現該門號行動電話有如下之對話：
  (1)92年1 月3 日13時39分53秒許，被告撥電話給王美燕，告知
    王美燕：電視上面有3 罐，裡面有1 罐小罐的，妳把它打開
    ，有2 包茶包，是金色的茶包，我那個只有金色與藍色的等
    語（見偵查卷第70頁之監聽譯文）。
  (2)92年1 月3 日16時50分18秒許，被告撥電話給王美燕，告知
    王美燕：妳幫我弄4 杯甘蔗，小把的，上次我去新營，妳不
    是拿兩把出去的那個東西，妳知不知道？要拿去國術館；王
    美燕則稱：你說小把的我現在想不起來：被告：4 個兩：王
    美燕：你說這樣我才聽得懂：被告：這4 把10幾萬元等語（
    見偵查卷第70頁、第67頁之監聽譯文）。
    被告雖承認上述通話內容係其所為（見第一審卷第304 頁）
    ，但否認「茶葉」及「甘蔗」係指毒品，且證人即對被告實
    施監聽之警察吳水居在原審中也證稱：本案之前沒有聽過有
    人以「茶葉」、「甘蔗」作為毒品之代稱等語（見第一審卷
    第303 頁）。但證人王肇鞏於偵查及原審審理時證稱：扣案
    之毒品係在被告的房間及和室內搜到的，都是以茶葉袋裝的
    ，和室內的是以小包裝的便利包裝茶包裝成，內有海洛因；
    印象中茶葉只有喝的量，記得只有一個圓罐裝的半斤真正茶
    葉；被告住處沒有壁櫥，在客廳沒有印象有看到茶葉等語（
    見偵查卷第151 頁）。被告在警詢中也承認：查獲之海洛因
    是用茶葉包分裝等語（見警卷第5 頁），且本件又有如附表
    一編號9 所示之茶葉袋扣案可佐。又證人吳水居在原審中也
    證稱：本件因為有線索稱被告販賣毒品，才聲請監聽票；在
    監聽過程中，有聽到「茶葉」等語，我們有去被告住處附近
    看過，但被告家中沒有賣甘蔗或茶葉；另外，曾聽過「泡茶
    」是指施用毒品等語（見第一審卷第300 至301 頁、第303
    頁）。是本件被告被查獲時，海洛因係置於茶葉包內，且被
    告家中又未販賣茶葉，從而上述譯文所稱之「茶葉」係指海
    洛因無疑。至於「甘蔗」部分，依譯文內容所稱之「四兩」
    、「小把」，及「4 把十幾萬」等用語，與一般市場之販賣
    甘蔗用語明顯不同，價格懸殊，及被告家中並無販賣甘蔗等
    情，亦係指毒品。從而本件依上述監聽譯內容雖不足以證明
    被告已將海洛因或甲基安非他命售出，但其有販賣之意圖則
    可以認定。
  6.又以營利為目的，將毒品購入或將之賣出，有一於此，其販
    賣毒品之罪即告完成（最高法院25年非字第123 號、37年臺
    上字第2500號判例意旨參照）。是被告既於販入第一級毒品
    海洛因、第一級毒品甲安非他命之初，即存有將之售出之意
    思，雖尚未售出即被查獲，仍應成立販賣第一級毒品海洛因
    、第一級毒品甲安非他命罪。又販賣第一級毒品海洛因、第
    一級毒品甲安非他命行為均屬重罪，為政府一再明令宣導，
    及媒體經常報導事項，被告既有多次毒品前科，已如前述，
    對此自無不知之理、竟仍甘冒受重罪處罰之危險販賣毒品；
    且其當時經濟狀況不佳，竟仍一次販入大量第一級毒品海洛
    因、第二級毒品甲安非他命，俟機出售，可見其有從中營利
    之意圖，可以認定。
  7.公訴人雖認被告之海洛因係向「蔡武璋」之人所購買，甲基
    安非他命則係向「尤復賓」之人購買。按被告雖於警詢中一
    度供稱：海洛因係向「蔡武璋」之人所購買，甲基安非他命
    則係向「尤復賓」之人購買（見偵查卷第85頁），本院審酌
    被告於被查獲之初即在警詢及偵查中供稱：海洛因及甲基安
    非他命均係向綽號「阿貴」之人購買等語（見警卷第5 頁、
    偵查卷第55至56頁），並未提「蔡武璋」及「尤復賓」之人
    ，及其事後雖改稱毒品係向「蔡武璋」及「尤復賓」之人購
    買後，但警察機關並未查獲「蔡武璋」及「尤復賓」之人，
    有內政部警政署保安警察第三總隊第二大隊93年6 月25日函
    可參（見第一審卷第150 頁）；且被告其後又均供稱海洛因
    及甲基安非他命係一次同時販入等情，本院因而認定扣案之
    海洛因及甲基安非他命係被告向綽號「阿貴」之人一次所販
    入。
  (四)綜上所述，被告所辯，顯係事後卸責之詞，不足採信。本案
    事證明確，被告犯行可以認定。又依上述監聽譯文內容，被
    告雖有與王美燕聯絡，請其取出內裝有海洛因之茶葉包等物
    ，但無證據證明王美燕參與被告販賣毒品行為，且王美燕此
    部分已經檢察官不起訴處分在案（見偵查卷第159 頁），自
    難認王美燕與被告係共犯，附此敘明。
三、核被告未經許可持有手槍行為，係犯槍砲彈藥刀械管制條例
    第7 條第4 項之罪。又被告自持有手槍起至本院審判時止，
    槍砲彈藥刀械管制條例雖曾分別於90年11月14日、93年6 月
    2 日、94年1 月26日修正公布，但該條例第7 條第4 項之構
    成要件及法定刑度均未修正，自不生新舊法比較問題。又被
    告販賣第一級毒品海洛因及販賣第二級毒品甲基安非他命行
    為，係犯毒品危害防制條例第4 條第1 項販賣第一級毒品罪
    、同條第2 項販賣第2 級毒品罪。公訴人認被告係犯毒品危
    害防制條例第5 條第1 項意圖販賣而持有第一級毒品罪、第
    2 項意圖販賣而持有第2 級毒品罪，尚有未洽，惟其基本社
    會事實同一，本院自得變更起訴法條為同條例第4 條第1 項
    販賣第一級毒品罪、同條第2 項販賣第二級毒品罪。被告持
    有第一級毒品、第二級毒品之低度行為，已為販賣之高度行
    為所吸收，不另論罪。又被告行為後，毒品危害防制條例雖
    於92年7 月9 日修正公布，並於93年1 月9 日施行，惟修正
    前後就販賣第一級毒品、第二級毒品罪之構成要件及法定刑
    度均未修正，自無比較新、舊法之適用。被告以一行為同時
    觸犯毒品危害防制條例第4 條第1 項販賣第一級毒品罪、同
    條第2 項販賣第二級毒品罪，係想像競合犯，應從一重之毒
    品危害防制條例第4 條第1 項販賣第一級毒品罪處斷。起訴
    書認此部分係數罪併罰，尚有未洽。被告所犯上開毒品危害
    防制條例第4 條第1 項販賣第一級毒品罪及槍砲彈藥刀械管
    制條例第7 條第4 項二罪，犯意各別，行為不同，應分論併
    罰。又本院審酌被告販賣第一級毒品海洛因行為，雖對國家
    社會有嚴重影響，但尚未及售出即被查獲；其查獲數量如與
    其他查獲數量達數公斤甚或上百公斤之販賣毒品者比較，情
    節較輕；再者，本件被告顯係因長期施用毒品，致經濟能力
    不佳，因而鋌而走險，是如對被告量處最低法定刑度無期徒
    刑，顯然過重，客觀上不無可憫，爰依刑法第59條之規定減
    輕其法定刑。
四、原審據以論處被告罪刑，固非無見；惟(一)槍砲彈藥刀械管制
    條例第7 條第4 項之規定，自86年11月24日修正公布施行（
    同年26日生效）後，至今其構成要件及法定刑度均未修正，
    從而被告於持有扣案手槍時起至被查獲時止，槍砲彈藥刀械
    管制條例第7 條第4 項既均未修正，與持有行為繼續無關，
    即無適用刑法第2 條之問題。原判決認「槍砲彈藥刀械管制
    條例雖於90年11月14日修正公布施行，而於同年月16日生效
    ，惟無故持有槍械係繼續犯，一經持有，犯罪即告成立，其
    後之繼續持有，乃犯罪行為之繼續，而非犯罪狀態之繼續。
    刑法第2 條所稱之行為後係指最後行為終了之後，被告既於
    90 年 間起即持有上開管制槍彈，而其持有行為繼續至92年
    1 月8 日下午5 時20分許，參諸上揭說明，此部分自無新舊
    法比較之問題。」（見原判決書第7 至8 頁），其理由即有
    不當。(二)被告所犯品危害防制條例第4 條第1 項販賣第一級
    毒品罪、同條第2 項販賣第二級毒品罪，係想像競合犯，原
    判決認此部分係數罪併罰。(三)於定執行刑時，就併科罰金部
    分漏未諭知，均有未洽。被告上訴意旨否認犯罪，指摘原判
    決不當，為無理由；檢察官執原判決適用刑法第59條減輕被
    告販賣第一級毒品行為之法定刑係不當，亦無理由。惟原判
    決既有上述可議之處，自應由本院將原判決撤銷改判。爰審
    酌被告任意持有殺傷力強大之制式手槍，足以危害社會治安
    ，犯罪情節難認輕微，惟未持以傷害他人，以及被告販入第
    一、二級毒品，伺機牟利，危害社會治安，又犯後矢口否認
    販賣毒品之犯行，未見有具體悔過表現，且查獲毒品海洛因
    、甲基安非他命之數量，尚未將毒品販出，未對他人造成實
    害等一切情狀，各量處如主文所示之刑，就罰金部分，諭知
    易服勞役之折算標準，又依被告所犯販賣第一級毒品罪之犯
    罪性質，認有褫奪公權之必要，併諭知被告褫奪公權8 年，
    並定應執行刑，且就罰金部分，諭知易服勞役之折算標準。
    扣案如附表一編號1 所示之手槍（含彈匣），屬違禁物，應
    依刑法第38條第1 項第1 款規定宣告沒收。附表一編號2 至
    8 所示之物，分係第一級毒品海洛因、第二級毒品甲基安非
    他命，或其上殘留第一級毒品海洛因、第二級毒品甲基安非
    他命，爰依毒品危害防制條例第18條第1 項前段規定宣沒收
    銷燬之（其中海洛因包裝袋、甲基安非他命裝袋，電子秤、
    普通磅秤、壓縮模具、夾鏈袋等物因均與其上毒品無從析離
    ，均應一併沒收銷燬之）。又附表一編號9 所示之物，及門
    號0000000000號行動電話1 具，均係被告所有，且供販賣毒
    品所用之物，其中行動電話1 具，雖未扣案，但無證據證明
    其已滅失，均應依毒品危害防制條例第19條第1 項規定沒收
    ，其中行動電話1 具，如不能沒收時，追徵其價額或以其財
    產抵償之。另送驗而耗損之毒品，既已滅失，不併予宣告沒
    收銷燬之。又附表二所示之物，因無證據證明與被告之前述
    犯罪有直接關聯，爰不予為宣告沒收。
據上論結，應依刑事訴訟法第369 條第1 項前段、第364 條、第
299 條第1 項前段，第300 條，槍砲彈藥刀械管制條例第7 條第
4 項，毒品危害防制條例第4 條第1 項、第2 項、第18條第1項
前段、第19條第1 項，刑法第11條、第55條、第59條、第42條第
2 項、第38條第1 項第1 款、第37條第2 項，罰金罰鍰提高標準
條例第2 條、現行法規所定貨幣單位折算新台幣條例第2 條，判
決如主文。
本案經檢察官陳建年到庭執行職務。
中　　華　　民　　國　　94　　年　　11　　月　　29　　日
                  刑事第三庭    審判長法  官  周賢銳
                                      法  官  謝宏宗
                                      法  官  黃仁松
以上正本證明與原本無異。
如不服本判決應於收受本判決後10日內向本院提出上訴書狀，其
未敘述上訴理由者，並得於提起上訴後10日內向本院補提理由書
狀（均須按他造當事人之人數附繕本）「切勿逕送上級法院」。
中　　華　　民　　國　　94　　年　　11　　月　　29　　日
　　　　　　　　　　　　　　　　　　　書記官  馬蕙梅
附表
┌──┬──────────────────┬──┬────────────┐
│編號│名                              稱  │數量│備                  註  │
├──┼──────────────────┼──┼────────────┤
│1   │9MM制式半自動手槍                   │1 支│美國WALTHER廠製PPK/S型  │
│    │                                    │    │槍枝管制編號0000000000  │
│    │                                    │    │含彈匣1 個              │
├──┼──────────────────┼──┼────────────┤
│2   │海洛因                              │19包│驗後淨重106.32公克      │
│    │                                    │    │空包裝重17.38公克       │
├──┼──────────────────┼──┼────────────┤
│3   │殘留有海洛因及甲基安非他命之電子秤  │1 台│                        │
├──┼──────────────────┼──┼────────────┤
│4   │殘留有海洛因及甲基安非他命之普通磅秤│1 台│                        │
├──┼──────────────────┼──┼────────────┤
│5   │殘留有海洛因及甲基安非他命之封口機  │1 台│                        │
├──┼──────────────────┼──┼────────────┤
│6   │殘留海洛因之壓縮模具                │1 組│                        │
├──┼──────────────────┼──┼────────────┤
│7   │甲基安非他命                        │15包│驗後毛重762.9 公克      │
├──┼──────────────────┼──┼────────────┤
│8   │殘留甲基安非他命夾鏈袋              │1 包│                        │
├──┼──────────────────┼──┼────────────┤
│9   │分裝袋（茶葉袋）                    │6 綑│                        │
└──┴──────────────────┴──┴────────────┘
附表二
┌──┬──────┬───┬────────┐
│編號│名  稱      │數量  │備      註      │
├──┼──────┼───┼────────┤
│1   │吸食器      │1 組  │                │
├──┼──────┼───┼────────┤
│2   │吸食器      │1 支  │                │
├──┼──────┼───┼────────┤
│3   │酒精燈      │1 個  │                │
├──┼──────┼───┼────────┤
│4   │行動電話    │1 具  │0000000000      │
├──┼──────┼───┼────────┤
│5   │砂輪機      │1 台  │                │
├──┼──────┼───┼────────┤
│6   │切割器      │1 台  │                │
├──┼──────┼───┼────────┤
│7   │游標尺      │1 支  │                │
├──┼──────┼───┼────────┤
│8   │銼刀        │7 支  │                │
├──┼──────┼───┼────────┤
│9   │開口扳手    │6 支  │                │
├──┼──────┼───┼────────┤
│１０  │加熱器      │1 台  │                │
├──┼──────┼───┼────────┤
│  │零星工具    │1 批  │                │
└──┴──────┴───┴────────┘
附錄本件判決論罪科刑法條：
毒品危害防制條例第4 條第1、2項
製造、運輸、販賣第一級毒品者，處死刑或無期徒刑；處無期徒
刑者，得併科新臺幣1千萬元以下罰金。
製造、運輸、販賣第二級毒品者，處無期徒刑或7 年以上有期徒
刑，得併科新臺幣7百萬元以下罰金。
槍砲彈藥刀械管制條例第7 條第4 項
未經許可，持有、寄藏或意圖販賣而陳列第1 項所列槍砲、彈藥
者，處5 年以上有期徒刑，併科新台幣1 千萬元以下罰金。
第 1 項至第 3 項之未遂犯罰之。
